臺灣板橋地方法院刑事判決　　　　　　　 94年度訴字第393號
公　訴　人　臺灣板橋地方法院檢察署檢察官
被　　　告　乙○○
上列被告因違反毒品危害防制條例案件，經檢察官提起公訴（九
十三年度偵字第一五三四四號），本院判決如下：
    主    文
乙○○連續轉讓第二級毒品，處有期徒刑玖月。扣案之第二級毒
品安非他命（合計驗餘淨重零點捌壹柒公克）均沒收銷燬之。
    犯罪事實
一、乙○○明知安非他命業經毒品危害防制條例列為第二級毒品
    ，不得擅自轉讓或持有，竟基於轉讓第二級毒品安非他命之
    概括犯意，自民國九十三年七月間某日起至同年九月十七日
    晚間八時許止，在其位於臺北縣蘆洲市○○路三七七號三樓
    住處內，連續多次無償轉讓第二級毒品安非他命予甲○○施
    用（甲○○施用第二級毒品安非他命犯行另經本院以九十三
    年度簡字第五七七二號判處有期徒刑四月，如易科罰金，以
    三百元折算一日確定）。嗣經警於九十三年九月十九日下午
    一時十分許，在甲○○位於臺北縣三重市○○街三一七號二
    樓住處內，當場扣得乙○○轉讓與甲○○施用之第二級毒品
    安非他命二包（合計驗餘淨重０．八一七三公克），始循線
    查獲上情。
二、案經臺北縣政府警察局三重分局報請臺灣板橋地方法院檢察
    署檢察官偵查起訴。
    理    由
一、上揭犯罪事實，業據被告乙○○於偵查中及本院訊問時自白
    不諱（臺灣板橋地方法院檢察署九十三年度偵字第一五三四
    四號偵查卷第三十三頁及本院九十四年四月十九日準備程序
    筆錄、同年六月二日審判筆錄、同年七月七日審判筆錄），
    核與證人甲○○於本院審理時具結證述情節大致符合（見本
    院九十四年六月二日審判筆錄），而為警於前述時間、地點
    查扣之透明結晶物二包，經鑑驗結果，均檢出含有第二級毒
    品安非他命成分（合計驗餘淨重０．八一七三公克），此有
    憲兵司令部刑事鑑識中心九十四年六月六日（九四）安鑑字
    第０一一九一號鑑驗通知書一紙存卷足憑（附於本院卷宗）
    ，足認被告自白與事實相符。至證人甲○○雖於警詢時供稱
    伊自九十三年七月間起，分別在臺北縣蘆洲巿國際撞球場、
    全球撞球場、被告住處等處所，以一、二千元之代價，先後
    十餘次向被告購買第二級毒品安非他命，最後一次係在九十
    三年九月十七日晚間八時許，在國際撞球場內，拿電腦螢幕
    向被告購買扣案之第二級毒品安非他命二小包云云（見同上
    偵查卷第二十二頁反面）。其於偵查中復供稱：伊於九十三
    年七、八月間曾向被告買過毒品，通常是在國際撞球場、全
    球撞球場、被告住處向渠購買，毒品價格不一定，通常是被
    告先給伊毒品，伊有錢再給渠，伊於九十三年九月十七日間
    晚上，在國際撞球場內，用一臺電腦螢幕向被告換第二級毒
    品安非他命二小包云云（見同上偵查卷第三十頁至第三十一
    頁）。然為被告所否認，辯稱：伊都是在伊住處內請甲○○
    施用毒品，電腦螢幕是渠朋友要搬家沒有用的，就搬過來給
    伊用等語。嗣證人甲○○於本院審理時結證稱：伊與被告是
    鄰居，伊沒有毒品時就會到被告住處向渠毒品，被告就給伊
    一小包，被告沒跟伊拿過錢，伊知道被告缺螢幕，剛好伊電
    腦壞掉，所以就拿去借渠等語（見同上審判筆錄），核與被
    告所辯前情大致相符。此外，復查證其他積極證據足認被告
    交付毒品予甲○○時，併有收取現金或電腦螢幕作為對價之
    情事，自無法逕憑證人甲○○於警詢及偵查中單方面之指訴
    ，逕認定其與被告間之毒品收受係屬對價交易以及收受地點
    係在撞球場之公共場所等情節。是公訴意旨據證人甲○○於
    警詢及偵查中之證述即認被告係在臺北縣蘆洲巿集賢路三二
    三號國際撞球場、臺北縣蘆洲巿全球撞球場內，被告以現金
    一、二千元或電腦螢幕一臺作為代價而轉讓第二級毒品安非
    他命予甲○○施用等情，似有誤會。綜上，本案事證明確，
    被告犯行堪以認定，應予依法論罪科刑。
二、核被告所為，係犯毒品危害防制條例第八條第二項之轉讓第
    二級毒品罪。被告轉讓第二級毒品前非法持有第二級毒品安
    非他命之低度行為，應為轉讓該毒品之高度行為所吸收，不
    另論罪。又被告先後多次轉讓第二級毒品安非他命之行為，
    時間緊接，方法相同，所犯係犯罪構成要件相同之罪名，顯
    係基於概括犯意為之，為連續犯，應依刑法第五十六條規定
    論以一罪並加重其刑。爰審酌被告犯罪動機、目的、手段、
    轉讓毒品之行為嚴重戕害他人健康，並破壞社會秩序及善良
    風化及其犯罪後坦承犯行之態度等一切情狀，量處如主文所
    示之刑，以示懲儆。
三、又扣案之第二級毒品安非他命（合計驗餘淨重０．八一七三
    公克），不問屬於犯人與否，均應依毒品危害防制條例第十
    八條第一項前段規定沒收銷燬之。至包裝上揭毒品之外包裝
    袋二個，已經被告轉讓予甲○○，尚難認仍屬被告所有之物
    ，故不予宣告沒收，併予敘明。
據上論斷，應依刑事訴訟法第二百九十九條第一項前段，毒品危
害防制條例第八條第二項、第十八條第一項前段，刑法第十一條
前段、第五十六條，判決如主文。
本案經檢察官陳鴻濤到庭執行職務。
中　　華　　民　　國　　94　　年　　8 　　月　　 4　　日
                  刑事第九庭審判長法　官　胡　堅　勤
                                  法　官　李　君　豪
                                  法  官  王　瑜　玲
上列正本證明與原本無異。
如不服本判決，應於判決送達後10日內向本院提出上訴狀（應附
繕本），上訴於臺灣高等法院。
中　　華　　民　　國　　94　　年　　8 　　月　　4 　　日
                                  書記官  黃  頌  棻
附錄本案論罪科刑法條全文：
毒品危害防制條例第8條
轉讓第一級毒品者，處 1 年以上 7 年以下有期徒刑，得併科新
臺幣 1 百萬元以下罰金。
轉讓第二級毒品者，處 6 月以上 5 年以下有期徒刑，得併科新
臺幣 70 萬元以下罰金。
轉讓第三級毒品者，處 3 年以下有期徒刑，得併科新臺幣 30 萬
元以下罰金。
轉讓第四級毒品者，處 1 年以下有期徒刑，得併科新臺幣 10 萬
元以下罰金。
前四項之未遂犯罰之。
轉讓毒品達一定數量者，加重其刑至二分之一，其標準由行政院
定之。
